【裁判字號】    99,家聲,98
【裁判日期】    990531
【裁判案由】    同意處分之財產
【裁判全文】
臺灣嘉義地方法院民事裁定  99年度家聲字第98號
聲  請  人  乙○○
相  對  人  甲○○
上列聲請人聲請同意處分財產事件，本院裁定如下：
    主      文
准聲請人處分受監護宣告之人甲○○（男，民國○○年○月○日生，
身分證統一編號：Ｚ000000000號）所有如附表所示之不動產。
聲請程序費用新臺幣1,000元由聲請人負擔。
    理      由
一、本件聲請意旨略以：聲請人為受監護宣告之人即相對人甲○
    ○之配偶兼法定監護人，因相對人之母生前於民國90年9月2
    0日提供其所有坐落嘉義市○段○○段56-10號及同小段56-1
    3號地號土地，連同相對人及其弟陳燦隆之地上建物建號130
    8號，即門牌嘉義市○區○○路264號為抵押，向誠泰商業銀
    行股份有限公司（下簡稱誠泰銀行）設定本金最高限額新臺
    幣（下同）6百萬元之第一順位抵押權及第二順位本金最高
    限額1百萬元抵押權，91年10月1日設定第三順位本金最高限
    額140萬元之抵押權（以上抵押權之債務人均為相對人之母
    、相對人及相對人之弟）。上開抵押權人誠泰銀行嗣合併於
    臺灣新光商業銀行，相對人之母死亡後，業由相對人之兄弟
    陳燦隆清償，因相對人清償抵押權債務之資金，係由其弟陳
    燦隆先行墊付，茲為清償陳燦隆代墊之款項，請准就相對人
    之財產向銀行借款設定本金最高限額250萬元之抵押權，為
    此依民法第1113條、第1101條之規定聲請許可聲請人處分相
    對人之財產等語。
二、按監護人對於受監護人之財產，非為受監護人之利益，不得
    使用、代為或同意處分；監護人代理受監護人購置或處分不
    動產，非經法院許可，不生效力，修正之民法第1113條準用
    第1101條第1項及第2項第1款分別定有明文。
三、經查，聲請人主張之事實，業據其提出本院94年度禁字第41
    號民事裁定影本、如附表所示之土地、建物登記謄本影本、
    清償證明書、戶籍謄本贈與稅繳清證明書影本等件為證，又
    參以經本院訊問聲請人後亦當庭表示上開向銀行之借款確由
    相對人之胞弟所清償等語（見本院99年5月28日訊問筆錄）
    ，堪信聲請人之主張為真實。從而，聲請人依前揭規定，聲
    請本院准其處分相對人所有如附表所示之不動產，核與首揭
    規定尚無不符，應予准許。
四、依非訟事件法第21條第1項前段，裁定如主文。
中    華    民    國    99    年    5     月    31    日
                      家事法庭法  官  黃仁勇
以上正本係照原本作成。
如對本裁定抗告，須於裁定送達後10日之不變期間內，向本院提
出抗告狀，並繳納抗告費新臺幣1,000元。
中    華    民    國    99    年    5     月    31    日
                              書記官  孫靜芳
~T40
附表：（99年度家聲字第98號）
┌─┬────────┬─────┬───┬──────┐
│編│土地地號及建物建│面積、地目│權利  │  備  註    │
│號│號              │          │範圍  │            │
├─┼────────┼─────┼───┼──────┤
│  │嘉義市○段○○段│24.00平方 │全部  │            │
│1 │56-10地號       │公尺、建  │      │            │
├─┼────────┼─────┼───┼──────┤
│  │嘉義市○段○○段│5.00平方公│同上  │            │
│2 │56-13地號       │尺、建    │      │            │
├─┼────────┼─────┼───┼──────┤
│  │嘉義市○段○○段│84.97平方 │同上  │            │
│3 │1308建號        │公尺      │      │            │
└─┴────────┴─────┴───┴──────┘

司法院資訊處製作；財團法人民間司法改革基金會備份。
